臺灣臺中地方法院刑事裁定
111年度聲字第2934號
聲  請  人  臺灣臺中地方檢察署檢察官
受  刑  人  何武雄

                    籍設臺中市○○區○○○路000號(臺中○○○○○○○○○)
                    (現於法務部○○○○○○○○○○○執行中)
上列聲請人因受刑人數罪併罰有二裁判以上，聲請定其應執行之
刑（111 年度執聲字第2113號），本院裁定如下：
    主  文
何武雄所犯如附表所示之罪及所處之刑，應執行有期徒刑壹年貳
月。
    理  由
一、按數罪併罰有二裁判以上者，依刑法第51條之規定，定其應
    執行之刑，同法第50條、第53條分別定有明文。再按數罪併
    罰，應依分別宣告其罪之刑為基礎，定其應執行刑，此觀刑
    法第51條規定自明，故一裁判宣告數罪之刑，雖曾經定其執
    行刑，但如再與其他裁判宣告之刑定其執行刑時，前定之執
    行刑當然失效，仍應以其各罪宣告之刑為基礎，定其執行刑
    ，不得以前之執行刑為基礎，以與後裁判宣告之刑，定其執
    行刑（最高法院83年度臺抗字第502號裁定意旨參照）；惟
    上開更定之應執行刑，不應比前定之應執行刑加計其他裁判
    所處刑期後為重，否則即與法律秩序理念及法律目的之內部
    界限有違，難認適法（最高法院93年度臺非字第192號裁定
    意旨參照）。再按刑事判決關於有期徒刑或拘役易科罰金折
    算標準之記載，需以所犯最重本刑為5年以下有期徒刑以下
    之刑之罪，而受6月以下有期徒刑或拘役之宣告者，始得為
    之，刑法第41條第1項定有明文。若所犯為數罪併罰，其中
    之1罪雖得易科罰金，但因與不得易科之他罪合併處罰之結
    果，於定執行刑時，祇須將各罪之刑合併裁量，不得易科罰
    金合併執行（司法院大法官會議釋字第144號解釋意旨參照
    ）。
二、經查：本件受刑人何武雄因竊盜、詐欺及搶奪等罪，經本院
    先後判處如附表所示之刑，均經分別確定在案，有各該判決
    書、臺灣臺中地方法院檢察署檢察官執行指揮書及臺灣高等
    法院被告前案紀錄表在卷可稽。其中，如附表編號1至3所示
    之罪，前經本院以111年度簡上字第550號判決應執行有期徒
    刑8月確定，是本院所定之應執行刑，除不得逾越刑法第51
    條第5款所定法律之外部界限，即不得重於如附表所示各罪
    之總和（即4月＋2月＋4月＋8月＝1年6月）；亦應受內部界限拘
    束，即不得重於上開所定之應執行刑刑期合併之總和（即8
    月＋8月＝1年4月）。茲聲請人依受刑人之請求，向本院聲請
    定其應執行之刑，此有臺灣臺中地方法院檢察署刑法第50條
    第1項但書案件是否請求檢察官聲請定應執行刑調查表1 份
    在卷足憑，本院審核認其聲請為正當。再查，受刑人經本院
    函知得限期就本件檢察官聲請定應執行刑之案件陳述意見後
    ，迄今已逾前開期限而未提出任何意見，有本院刑事庭函文
    、送達證書附卷可參。爰審酌受刑人所犯如附表所示各罪之
    犯罪態樣、侵害法益及最後事實審判決所載量刑斟酌事項等
    一切情狀，定其應執行之刑如主文所示。至於受刑人所犯如
    附表編號1至3所示之罪，原雖得易科罰金，然與其所犯不得
    易科罰金之如附表編號4所示之罪併合處罰之結果，依上開
    說明，本院於定執行刑時，自不得併予諭知易科罰金之折算
    標準，附此敘明。
三、依刑事訴訟法第477條第1項，刑法第50條第1項但書第1款、
    第2項、第53條、第51條第5款，裁定如主文。
中　　華　　民　　國　　111 　年　　11　　月　　2 　　日
                  刑事第五庭    法  官  魏威至
以上正本證明與原本無異。
如不服本裁定，應於收受送達後5日內向本院提出抗告狀。（應
附繕本）
                                書記官  林鈺娟
中　　華　　民　　國　　111 　年　　11　　月　　2 　　日
附表：
編        號           1           2         3 罪        名  竊盜 詐欺 詐欺 宣   告   刑  有期徒刑4月  有期徒刑2月  有期徒刑4月  犯  罪 日 期  110年3月18日  110年3月18日 110年3月18日 偵查（自訴）機關年度案號  臺灣臺中地方檢察署110年度偵字第24661號 臺灣臺中地方檢察署110年度偵字第24661號 臺灣臺中地方檢察署110年度偵字第24661號 最後事實審 法    院 臺灣臺中地方法院 臺灣臺中地方法院 臺灣臺中地方法院  案    號 110年度簡上字第550號 110年度簡上字第550號 110年度簡上字第550號  判決日期 111年4月15日 111年4月15日 111年4月15日 確定判決 法    院 臺灣臺中地方法院 臺灣臺中地方法院 臺灣臺中地方法院  案    號 110年度簡上字第550號 110年度簡上字第550號 110年度簡上字第550號  判決確定日期 111年4月15日 111年4月15日 111年4月15日 是否為得易科罰金之案件         是        是        是 備        註  臺中地檢111年度執字第9034號（編號1至3部分，經本院以110年度簡上字第550號判決定應執行有期徒刑8月） 臺中地檢111年度執字第9034號（編號1至3部分，經本院以110年度簡上字第550號判決定應執行有期徒刑8月） 臺中地檢111年度執字第9034號（編號1至3部分，經本院以110年度簡上字第550號判決定應執行有期徒刑8月） 

編        號           4    罪        名  搶奪   宣   告   刑  有期徒刑8月    犯  罪 日 期  110年2月18日    偵查（自訴）機關年度案號  臺灣臺中地方檢察署110年度偵字第16003號   最後事實審 法    院 臺灣臺中地方法院    案    號 111年度訴字第63號    判決日期 111年4月12日   確定判決 法    院 臺灣臺中地方法院    案    號 111年度訴字第63號    判決確定日期 111年5月31日   是否為得易科罰金之案件         否   備        註  臺中地檢111年度執字第7303號